【裁判字號】    89,上易,157
【裁判日期】    890315
【裁判案由】    家庭暴力防治法
【裁判全文】
臺灣高等法院臺中分院刑事判決              民國八十九年度上易字第一五七號
    上  訴  人
    即  被  告  甲○○
右上訴人因家庭暴力防治法案件，不服台灣台中地方法院八十八年度易字第二九○六
號，中華民國八十八年十一月十日第一審判決（起訴案號：台灣台中地方法院檢察署
八十八年度偵字第一八五四九、一八六六三、一八九○五號），提起上訴，本院判決
如左：
    主      文
上訴駁回。
    事實及理由
一、本案經本院審理結果，認第一審判決認事用法及量刑均無不當，應予維持，並引
    用第一審判決書記載之事實、證據及理由（如附件） 。
二、上訴人即被告甲○○在本院辯稱其並未收受保護令，並不知有保護令之事，且亦
    無對乙○○有騷擾行為云云，但查被告業已收受台灣台中地方法院八十八年度家
    護字第三八號民事通常保護令，有台中市警察局第一分局保護令執行紀錄表可稽
    ，又被告多次對其妻乙○○為騷擾，而違反通常保護令之規定。已據被害人乙○
    ○及證人晁月美迭次指證屬實，被告所辯顯係卸責飾詞，不足採取，其上訴否認
    犯罪，為無理由，應予駁回。
三、據上論斷，應依刑事訴訟法第三百七十三條、第三百六十八條，判決如主文。
本案經檢察官丙○○到庭執行職務。
中      華      民      國     八十九     年      三      月    十五    日
                                   臺灣高等法院臺中分院刑事第十一庭
                                           審判長法  官  羅  禮  政
                                                 法  官  曾  謀  貴
                                                 法  官  陳  欣  安
右正本證明與原本無異。
不得上訴。
                                                 書記官  陳  秀  真
中      華      民      國     八十九     年      三      月    十七    日
                                                                        Ｄ
臺灣臺中地方法院刑事判決                        八十八年度易字第二九六號
    公  訴  人  臺灣台中地方法院檢察署檢察官
    被      告  甲○○  男  五十二歲（民國○○○年○月○○○日生）
                        住高雄市旗津區中洲里永興巷八五之三號（在押）
                        身分證統一編號：Ｅ一二七一二二四號
右列被告因違反家庭暴力防治法之保護令案件，經檢察官提起公訴（八十八年度偵字
第一八五九四、一八六六三、一八九０五號）及移送併辦（八十八年度偵字第一九一
六九號），本院判決如左：
    主  文
甲○○連續違反法院依家庭暴力防治法第十三條所為遠離工作場所之裁定，累犯，處
有期徒刑捌月。
    事  實
一、甲○○前曾於民國八十二年間犯妨害家庭罪，經台灣高等法院高雄分院判處有期
    徒刑四年六月，於八十七年五月二十九日假釋期滿執行完畢，且為乙○○之夫，
    乃家庭暴力防治法第三條第一款所稱之家庭成員。甲○○因有於八十八年七月七
    日凌晨四時四十五分許，在台中巿五權路二之六九號，持電話機、煙灰缸等物毆
    打乙○○之家庭暴力行為，而經台中巿警察局第一分局之聲請，為本院依家庭暴
    力防治法第十三條第二項之規定，於八十八年七月二十三日以八十八年度家護字
    第三八號民事通保護令，裁定甲○○不得對乙○○及子女李學良實施身體或精神
    上不法之侵害行為、不得直接或間接為騷擾之聯絡行為、且應於八十八年七月三
    十一日下午十時前遷出乙○○於台中市○○路二之七六號住所，並應遠離該居所
    及乙○○於台中市○○路二之六九號之工作場所即「東方美人ＫＴＶ」至少五百
    公尺。詎甲○○竟基於違反本院上開保護令之概括犯意，先於八十八年八月十一
    日凌晨五時許，違反本院所為遠離工作場所之裁定，進入「東方美人ＫＴＶ」，
    被乙○○報警帶離；復於八十八年八月十三日凌晨五時三十分許，進入「東方美
    人ＫＴＶ」，與該店會計晁月美發生口角，為乙○○發覺報警處理；再於八十八
    年八月十七日上午七時四十分許，前往「東方美人ＫＴＶ」，坐在該ＫＴＶ門口
    處之機車上，經晁月美通知乙○○報警查獲；末於八十八年八月二十七日凌晨三
    時許，又侵入該家ＫＴＶ，被晁月美發現報警查獲。
二、案經台中巿警察局第一分局報請臺灣臺中地方法院檢察署檢察官偵查起訴，及該
    署檢察官移送併辦。
    理  由
一、訊據被告甲○○固坦承曾於八十八年八月十一日凌晨五時許，進入「東方美人Ｋ
    ＴＶ」，惟矢口否認右開犯行，辯稱其因友人邀約，方於上開時間進人該家ＫＴ
    Ｖ，而八十八年八月十三日當天，其僅途經附近之便利商店，即為警逮捕，根本
    未入內，其後二次亦均無進入該家ＫＴＶ云云。惟查：
    （一）被告與被害人乙○○於六十六年間結婚，生有二子，且被告確有於八十八
          年七月七日凌晨四時四十五分許，在其等位於台中巿五權路二之六九號之
          住處，以電話機、煙灰缸等物毆打乙○○之家庭暴力行為，而經本院於八
          十八年七月二十三日，依家庭暴力防治法第十三條第二項之規定，以八十
          八年度家護字第三八號民事通保護令，裁定如右開事實欄所載，包括令被
          告應遠離乙○○於台中市○○路二之六九號之工作場所即「東方美人ＫＴ
          Ｖ」至少五百公尺等情節，業據本院調閱該件民事聲請保護令卷宗，查核
          屬實，並有通常保護令一紙附卷可稽。
    （二）又台中巿警察局第一分局為執行右開通常保護令，已於八十八年七月三十
          日將保護令之內容面告被告，此有該局保護令執行紀錄表一紙在卷可按（
          見八十八年度偵字第一八五九四號卷第九頁），被告並於該紙執行紀錄表
          中簽名確認，是其對於本院依家庭暴力防治法第十三條令其遠離工作場所
          之裁定，知之甚明。
    （三）再者，被告迭於右開時間四次進入「東方美人ＫＴＶ」之事實，被害人徐
          雪娥已指述綦詳，核與證人即該家ＫＴＶ之會計晁月美所證述之情節相符
          ，故被告之犯行，已事證明確，足堪認定，前開否認之詞，不足採信。
二、核被告甲○○所為，係犯家庭暴力防治法第五十條第四款之違反保護令罪。被告
    先後多次犯行，時間緊接，所犯構成要件相同，顯係基於概括之犯意反覆為之，
    為連續犯，應以一罪論，並加重其刑。又被告前曾於八十二年間犯妨害家庭罪，
    經台灣高等法院高雄分院判處有期徒刑四年六月，於八十七年五月二十九日假釋
    期滿執行完畢，此有台灣台中地方法院檢察署刑案資料查註紀錄表在卷可憑，其
    於五年以內，再犯本件有期徒刑以上之罪，構成累犯，應依刑法第四十七條之規
    定，遞加重其刑。爰審酌被告迭次違反本院之通常保護令，毫無法治觀念可言，
    同時造成被害人莫大之恐懼，惡性非輕，兼之素行不佳，有多項前科，及其犯罪
    之動機、手段、犯後態度等一切情狀，量處如主文所示之刑，以資懲儆。
三、公訴意旨另以：被告於八十八年八月十七日上午七時四十分許，進入「東方美人
    ＫＴＶ」後，並以手抓住乙○○之頭髮而騷擾乙○○，因認其亦有家庭暴力防治
    法第五十條第二款之違反保護令罪嫌。惟查被告係於上開時間前往該ＫＴＶ，坐
    於門口處之機車上，被證人晁月美發覺而通知乙○○報警查獲，此業經晁月美於
    警訊中陳述甚明（八十八年度偵字第一八九０五號卷十三頁背面），且遍觀卷證
    ，徐、晁亦無供稱被告於上開時地徒手抓住乙○○之頭髮予以騷擾之語；此外，
    本院復查無此項事證，尚難遽認被告涉有上開罪嫌，惟因公訴人以之與前開論罪
    科刑部分具有牽連犯之裁判上一罪關係，爰不另為無罪之諭知。
四、末查八十八年度偵字第一九一六九號移送併辦部分，因與公訴人所起訴者具有連
    續犯之裁判上一罪關係，乃同一案件，為起訴效力所及，本院自得併予審酌，附
    此敘明。
據上論斷，應依刑事訴訟法第二百九十九條第一項前段，家庭暴力防治法第五十條第
四款，刑法第十一條前段、第五十六條、第四十七條，判決如主文。
中      華      民      國      八十八      年      十一    月    十    日
                                        法  官
右正本證明與原本無異。
如不服本判決，應於送達後十日內向本院提出上訴狀（須附繕本），上訴於台灣高等
法院台中分院。
                                        書記官
中      華      民      國      八十八      年       月          日
附錄論罪科刑法條：
家庭暴力防治法第五十條第四款


司法院資訊處製作；財團法人民間司法改革基金會備份。
